臺灣臺中地方法院刑事判決　　　　　 100年度交簡上字第87號
上　訴　人
即　被　告　張吉昇 原名張俊.
上列上訴人即被告因公共危險案件，不服本院臺中簡易庭100年
度中交簡字第428號中華民國100年2月25日第一審簡易判決（聲
請簡易判決處刑案號：臺灣臺中地方法院檢察署100年度速偵字
第550號），提起上訴，本院管轄之第二審合議庭判決如下：
    主    文
上訴駁回。
    犯罪事實
一、張吉昇（原名張俊清）素行不佳，前曾犯2次公共危險罪（
    於本件均未構成累犯）。詎其仍不知悔改，自民國100年1月
    30 日下午5時許起，在臺中市南屯區文山里文山東巷11之19
    號之家中飲酒後，已達不能安全駕駛汽車等動力交通工具之
    程度，仍於同日晚上9時30分許，駕駛車牌號碼7753－LM號
    自用小客車（車主為張王美月）上路。嗣於晚上10時18分許
    ，途經臺中市南屯區○○○路○段105號前，因倒車時不慎擦
    撞許玫娟所有停放於路旁之車牌號碼292－JLN號重型機車，
    機車腳架並因而插入該小客車之排氣管中，張吉昇不察，復
    拖行機車向前行駛，許玫娟見狀旋即報警，經警據報至現場
    處理，並測得張吉昇吐氣中所含酒精成分每公升高達1.02毫
    克。
二、案經臺中市政府警察局第四分局報告臺灣臺中地方法院檢察
    署檢察官偵查後聲請簡易判決處刑。
    理    由
一、按現行刑事訴訟法為保障被告之反對詰問權，排除具有虛偽
    危險性之傳聞證據，以求實體真實之發見，於該法第159條
    第1項明定被告以外之人於審判外之言詞或書面陳述，除法
    律有規定者外，不得作為證據。又被告以外之人於審判外之
    陳述，雖不符前4條之規定（即刑事訴訟法第159條之1至同
    條之4），而經當事人於審判程序同意作為證據，法院審酌
    該言詞陳述或書面陳述作成時之情況，認為適當者，亦得為
    證據；當事人、代理人或辯護人於法院調查證據時，知有第
    159條第1項不得為證據之情形，而未於言詞辯論終結前聲明
    異議者，視為有前項之同意，刑事訴訟法第159條之5定有明
    文。本件上訴人即被告張吉昇就卷內證據資料之證據能力並
    未有所爭執，且迄於言詞辯論終結前，均未主張有刑事訴訟
    法第159條第1項不得為證據之情形，是應認已同意卷內證據
    均得作為證據，且經本院審酌後，認無不適當之情形，應認
    本案調查之卷內證據均有證據能力，合先敘明。
二、訊據上訴人即被告張吉昇矢口否認有何公共危險犯行，於本
    院審理時辯稱：我當天根本不可能喝酒，我去那邊是為了要
    找我前妻，本案發生前1、2個禮拜就是為了她要聲請什麼保
    護令，在警局亂說話，那天我就是要去找她，問清楚，我知
    道那天就算沒有發生車禍，她也一定會叫警察，我不可能喝
    酒還開車要去找她吵架。我有撞到被害人的機車云云。惟查
    ：
  (一)被告於警詢、偵查及本院審理時均坦承有於100年1月30日晚
    上10時18分許，駕駛上開自用小客車途經臺中市南屯區○○
    ○路○段105號前，因倒車時不慎擦撞許玫娟所有停放於路旁
    之車牌號碼292－JLN號重型機車，經警據報至現場處理，並
    測得其吐氣中所含酒精成分每公升高達1.02毫克之事實，核
    與證人許玫娟於警詢中證述之情節相符，並有臺中市政府警
    察局第四分局春社派出所員警職務報告、酒精濃度檢測單、
    刑法第185條之3之查獲後測試觀察職務報告、生理平衡檢測
    表、道路交通事故現場圖、道路交通事故調查報告表(一)、(二)
    、中市警交字第GF0000000號舉發違反道路交通管理事件通
    知單、車牌號碼7753-LM號車輛詳細資料報表各1份及現場照
    片10張在卷可稽，故被告確有於車禍肇事後，經員警到場實
    施酒精濃度測試為每公升1.02毫克，應堪認定。
  (二)又被告前於警詢、偵查及本院準備程序時均自稱其案發當日
    確有酒駕之行為，並分別供稱：「我在100年1月30日下午17
    時左右在家喝酒，喝1瓶小瓶高粱酒」（見中分四偵字第100
    0003068號警卷第2頁）、「昨晚9點左右在家裡喝大酒，喝
    到9點半左右開車要去買五權西路三段檳榔。」（見臺灣臺
    中地方法院檢察署100年度速偵字第550號偵查卷第7頁）、
    「我承認我有喝酒開車，可是那天我沒有喝很多，我只是要
    出去買東西，本來那天我不想開車，我覺得法官判太重了，
    判我5個月。之前我有兩次酒駕，分別是拘役跟有期徒刑3月
    ，都已經執行完畢。我酒駕都不是有意的。我平常都是騎腳
    踏車，本案是因為被前妻激到，才會開車到案發地點，且被
    警察查獲的地點距離我家沒有幾百公尺。我不知道為何只有
    喝兩口，吹氣的酒精濃度會那麼高。我覺得很冤枉。」（見
    本院100年度交簡上字第87號卷第16頁背面）等語；嗣於本
    院審理時改以上開情詞置辯，則被告前後供述顯不一致，且
    互核歧異，倘被告於案發當時確無酒後駕車之犯行，殊無於
    警、偵程序乃至本院準備程序過程中，均對其酒後駕車一節
    坦承不諱，衡情，被告嗣後對此部分卻為上開不一致之供述
    ，實有違常情。另被告確有於上開時、地車禍肇事後，經測
    得吐氣中所含酒精成分每公升達1.02毫克，有酒精濃度檢測
    單（上有張吉昇簽名）1紙在卷可憑，且被告於本院審理時
    自承其案發當日實施酒測、製作筆錄之經過，執行員警均未
    對其為強暴、脅迫之行為，則該酒測儀器顯係基於被告自由
    意志所親自吹氣測試，而員警所使用之酒測儀器均經檢驗合
    格，其容許誤差值最多為0.02毫克，然被告本件為警測得之
    呼氣酒精濃度高達1.02毫克，縱計入誤差值則被告當時之呼
    氣酒精濃度仍介於每公升1.00毫克至1.04毫克之間，參以被
    告均未就上開酒精濃度測試值表示異議，且接受酒精測試後
    ，復親自於酒精濃度檢測單上簽名確認等情，堪認員警於10
    0年1月30日晚上10時41分許對被告施以該次酒精濃度測試，
    其程序合宜，且無影響被告上開酒測值之正確性，故本件被
    告之酒精濃度既達每公升1.02毫克，已足以認定其測試時已
    達不能安全駕駛動力交通工具之狀態，被告徒以空言否認犯
    行，不足採信。
三、核被告所為，係犯刑法第185條之3服用酒類不能安全駕駛動
    力交通工具而駕駛罪。從而，原審簡易判決依刑事訴訟法第
    449條第1項前段、第454條第2項，刑法第185條之3、第41條
    第1項前段，刑法施行法第1條之1第1項，判處被告有期徒刑
    5月，並諭知如易科罰金，以新臺幣1,000元折算1日，其法
    律適用及量刑均屬妥適，亦無何違背法令之處，被告未能具
    體指摘原判決之認事用法有何疏漏或違誤之處，即對原判決
    提起上訴，為無理由，應予駁回。
據上論斷，應依刑事訴訟法第455條之1第1項、第3項、第368條
，判決如主文。
本案經檢察官陳雅瑩到庭執行職務。
中    華    民    國    100    年    6    月    30    日
                  刑事第十一庭  審判長法  官  林慧英
                                      法  官  江奇峰
                                      法  官  林學晴
以上正本證明與原本無異
不得上訴。
                                      書記官  簡雅文
中    華    民    國    100    年    6    月    30    日